【裁判字號】    92,簡上,473
【裁判日期】    921111
【裁判案由】    竊盜
【裁判全文】
臺灣高雄地方法院刑事判決                        九十二年度簡上字第四七三號
    上  訴  人  臺灣高雄地方法院檢察署檢察官
    被      告  甲○○
右列上訴人因被告竊盜案件，不服臺灣高雄地方法院高雄簡易庭中華民國九十二年三
月十日九十二年度簡字第七一五號第一審簡易判決（聲請簡易判決處刑案號：九十二
年度偵字第一０一三四號），提起上訴及移
五九一），嗣因被告就被訴及併案之事實為有罪之陳述，並聽取當事人之意見後，改
依簡式審判程序審理，本院判決如左：
    主  文
原判決撤銷。
甲○○連續竊盜，累犯，處有期徒刑參月，如易科罰金，以佰元折算壹日。
    事  實
一、甲○○曾因違反肅清煙毒條例案件，經本院以八十六年度訴字第三五二號判決有
    期徒刑三年三月，嗣於民國八十九年三月三十日縮短刑期假釋期滿未經撤銷而以
    執行完畢論，詎仍不知悔改，竟基於意圖為自己不法之所有之概括犯意，於九十
    二年一月二十八日十九時二十分許，在高雄市○○區○○路與裕誠路口，見乙○
    ○所有之車牌號碼為ＺＧ－０５９８號自小客車左方車窗未關閉，即下手竊得乙
    ○○所有置於該自小客車排檔桿處之手提袋一只（內含毛線襪一雙、口罩一只、
    計算機一台、鑰匙一串及項鍊一條），嗣因於該處擺設攤位之張乃文發現，報警
    查獲；又於同年四月二十日八時三十分許，在高雄市新興區○○○路十一號尊龍
    大飯店交誼廳，竊得黃慶雄所有之手提袋一只【內有小錢包一只、礦泉水二罐及
    現金新臺幣（下同）二百元】，嗣因黃慶雄發覺而報警查獲。
二、案經高雄市政府警察局鼓山分局報由臺灣高雄地方法院檢察署檢察官聲請簡易判
    決處刑，及高雄市政府警察局移由臺灣高雄地方法院檢察署檢察官移送本院併案
    審理。
    理  由
壹、程序方面：
    按「對於簡易判決有不服者，得上訴於管轄之第二審地方法院合議庭。第一項之
    上訴，準用第三編第一章及第二章之規定。」、「第二審之審判，除本章有特別
    規定外，準用第一審判之規定。」、「除被告所犯為死刑、無期徒刑、最輕本刑
    為三年以上有期徒刑之罪或高等法院管轄第一審案件者外，於前條第一項程序進
    行中，被告先就被訴事實為有罪之陳述時，審判長得告知被告簡式審判程序之旨
    ，並聽取當事人、代理人、辯護人及輔佐人之意見後，裁定進行簡式審判程序。
    」刑事訴訟法第四百五十五條之一第一、三項、第三百六十四條、第二百七十三
    條之一第一項定有明文。查本件被告所犯係死刑、無期徒刑、最輕本刑為三年以
    上有期徒刑以外之罪，其就前揭被訴及併案之事實為有罪之陳述，經審判長告知
    簡式審判程序之旨，並聽取其與當事人意見後，本院認無不得或不宜改依簡式審
    判程序進行之處，爰依刑事訴訟法第二百七十三條之一第一項，裁定本件進行簡
    式審判程序，合先敘明。
貳、實體方面
  一、右揭犯罪事實業據被告於警、偵及本院審理時坦承不諱，核與被害人乙○○、
      黃慶雄於警詢之指述及證人張乃文於警詢之陳述大致相符，且有贓物認領保管
      收據二紙、照片八幀附於警卷可稽，足徵被告之自白與事實相符，本件事證明
      確，被告犯行應堪認定。
  二、核被告所為係犯刑法第三百二十條第一項竊盜罪；被告先後二次犯行，時間緊
      接，所犯構成要件相同之罪名，顯係出於概括之犯意為之，為連續犯，應依刑
      法第五十六條規定，以一罪論，並加重其刑。公訴人就被告上開九十二年四月
      二十日之犯行部分雖未起訴，惟此部分之犯行，與被告上開九十二年一月二十
      八日之犯行部分，有連續犯之裁判上一罪關係，依刑事訴訟法第二百六十七條
      規定，為起訴效力所及，本院自得併予審酌，附此敘明。又被告曾因違反肅清
      煙毒條例案件，經本院以八十六年度訴字第三五二號判決有期徒刑三年三月，
      嗣於八十九年三月三十日縮短刑期假釋期滿未經撤銷而以執行完畢論，有本院
      被告院內索引卡紀錄表、臺灣高等法院被告全國前案紀錄表各乙份在卷可按，
      其受有期徒刑執行完畢，於五年以內再犯本件最重本刑為有期徒刑以上之罪，
      為累犯，應依刑法第四十七條之規定，加重其刑，並依刑法第七十條規定，遞
      加之。
  三、被告犯行既已明確，原審據以論罪科刑，固非無見，惟原判決未及就被告所為
      上開九十二年四月二十日之犯行一併審理，尚有未洽，檢察官上訴及併案意旨
      指摘原判決此部分之不當，為有理由，自應由本院將原判決撤銷改判。爰審酌
      被告有多次前科，有上開臺灣高等法院被告全國前案紀錄表可稽，足見其素行
      不佳，且其在第一次竊盜犯行遭查獲後，又為第二次竊盜犯行，顯見其輕忽法
      紀，惡性非輕，惟其所竊之物，價值尚輕，且犯罪後坦承犯行，態度良好等一
      切情狀，量處如主文所示之刑，以示懲儆。
參、據上論斷，應依刑事訴訟法第四百五十五條之一第三項、第三百六十九條第一項
    前段、第三百六十四條、第二百九十九條第一項前段、第二百七十三條之一第一
    項，刑法第三百二十條第一項、第四十七條、第五十六條、第四十一條第一項前
    段，罰金罰緩提高標準條例第一條前段、第二條，判決如主文。
中      華      民      國    九十二    年     十一     月     十一     日
                                  臺灣高雄地方法院刑事第十四庭
                                      審判長法  官  李勝琛
                                            法  官  官信成
                                            法  官  曾吉雄
右正本證明與原本無異。
不得上訴。
                                            書記官  唐美玲
中      華    民    國    九十二    年      十一     月       十三      日


司法院資訊處製作；財團法人民間司法改革基金會備份。
